臺灣高等法院臺南分院民事裁定
110年度家抗字第10號
抗  告  人  Ａ０１  
上列抗告人因與相對人Ａ０２間履行離婚協議事件，聲請交付法庭
錄音光碟，對於中華民國110年8月3日臺灣臺南地方法院110年度
家聲更一字第2號所為裁定提起抗告，本院裁定如下： 
    主  文
原裁定廢棄。
准於抗告人繳納費用後，交付臺灣臺南地方法院一一０年度家訴
字第二號請求履行離婚協議事件於民國一一０年三月三十日、同
年四月二十七日言詞辯論期日之法庭錄音光碟。
抗告人就前項所示錄音光碟內容，不得散布、公開播送，或為非
正當目的使用。
    理  由
、抗告意旨略以：伊未就原審法院民國（下同）110年5月11日
    兩造間110年度家訴字第2號履行離婚協議事件(下稱本案事
    件)判決聲明不服，而於同年6月21日確定，然伊仍符合法院
    組織法第90條之1第1項已符合為主張或維護其法律上利益之
    要件。本案判決固已確定，伊既於判決確定後六個月之内聲
    請，並無逾越聲請期間，且尚有核對、更正筆錄内容必要，
    或據以提起再審，或於另案中訴訟攻防使用之法律上利益，
    已符合為主張或維護其法律上利益之要件，自應准許伊交付
    法庭錄音光碟之聲請，原裁定駁回伊交付原審法院本案事件
    ，110年3月30日及110年4月27日言詞辯論期日(下稱系爭言
    詞辯論期日)之法庭錄音光碟之聲請，顯係違誤，爰提起抗
    告，請求廢棄原裁定等語。
、按除有依法令得不予許可或限制聲請閱覽、抄錄或攝影卷內
    文書，或涉及國家機密或其他依法令應予保密之事項者，法
    院得不予許可或限制交付法庭錄音或錄影內容外，當事人及
    依法得聲請閱覽卷宗之人，因主張或維護其法律上利益，得
    於開庭翌日起至裁判確定後6個月內，繳納費用聲請法院許
    可交付法庭錄音或錄影內容，為法院組織法第90條之1第1項
    、第2項、第3項所明定。又按當事人及依法得聲請閱覽卷宗
    之人，因主張或維護其法律上利益，聲請交付法庭錄音或錄
    影內容時，應敘明理由，由法院為許可與否之裁定。法院受
    理前項聲請，如認符合聲請人要件，並在聲請期間內提出，
    且就所主張或維護法律上之利益已敘明者，除法令另有排除
    規定外，應予許可，法庭錄音錄影及其利用保存辦法第8條
    第1項、第2項亦有明文。所謂主張或維護其法律上利益，例
    如核對更正筆錄、他案訴訟所需，或認法院指揮訴訟方式對
    其訴訟權益有影響之虞，欲用以保障其法律上利益等，均屬
    之（104年08月07日修正公布之法庭錄音錄影及其利用保存
    辦法第8條之立法理由參照）。
三、抗告人為本案事件之被告，為依法得聲請閱覽卷宗之人。其
    於聲請意旨已敘明於系爭言詞辯論期日，被告訴訟代理人開
    庭陳述與筆錄記載內容略有出入，為核對確認錄音光碟，補
    充更正筆錄之內容，以維護法律上之利益，聲請交付本案事
    件前開期日法庭錄音光碟等語(見原審110年度家聲字第38號
    卷第7至8頁)，並於抗告意旨陳稱:伊有核對、更正筆錄内容
    ，並據以提起再審，或於另案中訴訟攻防使用之法律上利益
    等語（見本院卷第9頁），應認其確已敘明主張或維護法律
    上之利益。則參照法院組織法第90條之1第1項、第2項、第3
    項規定旨趣，除有依法令得不予許可或限制閱覽、抄錄或攝
    影卷內文書，或涉及國家機密、其他依法令應予保密等得限
    制交付法庭錄音或錄影內容之情形外，其聲請交付本案事件
    系爭言詞辯論期日之法庭錄音光碟，自應予許可。又觀諸「
    主張或維護其法律上利益，例如核對更正筆錄、他案訴訟所
    需，或認法院指揮訴訟方式對其訴訟權益有影響之虞，欲用
    以保障其法律上利益等，均屬之」，已如上述，自不因本案
    事件已判決確定即謂無維護其法律上利益之必要。原裁定並
    未敘明有何前開得不予許可或限制交付法庭錄音之情形，僅
    以本案判決已經確定，即謂無維護法律上利益之要件為由，
    而為抗告人不利之裁定，尚有未合。抗告意旨指摘原裁定不
    當，求予廢棄，非無理由。爰將原裁定廢棄，並自為裁定如
    主文第2項所示。另依法院組織法第90條之4第1項、法庭錄
    音錄影及其利用保存辦法第8條第4項規定，聲請人就取得之
    法庭錄音光碟內容，不得散布、公開播送，或為非正當目的
    使用，併予諭知如主文第3項所示，以促其注意遵守，附此
    敘明。
四、據上論結，本件抗告為有理由，爰裁定如主文。
中　　華　　民　　國　　110 　年　　9 　　月　　15　　日
                  家事法庭      審判長法  官  吳森豐

                                      法  官  郭貞秀

                                      法  官  孫玉文
上為正本係照原本作成。
不得再抗告。
中　　華　　民　　國　　110 　年　　9 　　月　　15　　日

                                      書記官  鄭鈺瓊